lexc/noun.lexc
LEXICON Pro4 !!!! واژگان پر ضمیر فاعلی بدون قاعده تصریفی
همو #;
اینجانب #;
معظم‌له #;
وی #;

LEXICON Pro5 !!!! واژگان پر ضمیر تاکیدی/انعکاسی
خود Noun;
خویش Noun;
خویشتن Noun;

LEXICON Pro6
هم SelfPluralNoun;
همدیگر Noun;
یکدیگر Noun;

LEXICON Pro7 !!!! واژگان پر ضمیر مشترک
آیا #;
کو #;
چند Noun;
چندمین Noun;
چه Noun;
چرا Noun;
چی Noun;
که Noun;
کی Noun;
کدام Noun;
کدامین Noun;
کدامیک Noun;
کجا Noun;
کجائی Noun;
کجایی Noun;
کدامی Noun;
چگونه Noun
چطور Noun;
چسان Noun;
چه‌جور Noun;
چندم Noun;
چندمی Noun;

LEXICON Num !!!! واژگان پر اعداد
سی #;
سه #;
بیلیون Nu;
بیست Nu;
چهار Nu;
چهارده Nu;
چهارصد Nu;
چهل Nu;
ده Nu;
دوازده Nu;
دویست Nu;
دو Nu;
هفت Nu;
هفتاد Nu;
هفتصد Nu;
هشت Nu;
هشتاد Nu;
هشتصد Nu;
هفده Nu;
هجده Nu;
هزار Nu;
هیجده Nu;
ملیارد Nu;
میلیارد Nu;
میلیون Nu;
نود Nu;
نه Nu;
نهصد Nu;
نوزده Nu;
پنج Nu;
پنجاه Nu;
پانصد Nu;
پانزده Nu;
صد Nu;
شانزده Nu;
شصت Nu;
شش Nu;
ششصد Nu;
سیصد Nu;
سیزده Nu;
ترلیون Nu;
تریلیون Nu;
یازده Nu;
یک Nu;
یکصد Nu;

LEXICON PrTail
+و.شخصی۱:*م #;
+و.شخصی۲:*ت #;
+و.شخصی۳:*ش #;
+و.شخصی۴:*مان #;
+و.شخصی۵:*تان #;
+و.شخصی۶:*شان #;
+و.شخصی۱+و.ربطی۱:*م*م #;!!!!!!!!
+و.شخصی۱+و.ربطی۱:*م^هستم #;
+و.شخصی۱+و.ربطی۲:*م*ی #;
+و.شخصی۱+و.ربطی۲:*م^هستی #;
+و.شخصی۱+و.ربطی۳:*م^است #;
+و.شخصی۱+و.ربطی۳:*م^هست #;
+و.شخصی۱+و.ربطی۳:*م×ست #;
+و.شخصی۱+و.ربطی۴:*م×ایم #;
+و.شخصی۱+و.ربطی۴:*م*یم #;
+و.شخصی۱+و.ربطی۵:*م×اید #;
+و.شخصی۱+و.ربطی۵:*م*ید #; 
+و.شخصی۱+و.ربطی۶:*م×اند #;
+و.شخصی۱+و.ربطی۶:*م×ند #;
+و.شخصی۱+و.ربطی۶:*م*ند #;
+و.شخصی۲+و.ربطی۱:*ت*م #;
+و.شخصی۲+و.ربطی۱:*ت^هستم #;
+و.شخصی۲+و.ربطی۲:*ت*ی #;!!!!!!!!!
+و.شخصی۲+و.ربطی۲:*ت^هستی #;
+و.شخصی۲+و.ربطی۳:*ت^است #;
+و.شخصی۲+و.ربطی۳:*ت^هست #;
+و.شخصی۲+و.ربطی۳:*ت×ست #;
+و.شخصی۲+و.ربطی۴:*ت×ایم #;
+و.شخصی۲+و.ربطی۴:*ت×یم #;
+و.شخصی۲+و.ربطی۴:*ت*یم #; 
+و.شخصی۲+و.ربطی۵:*ت×اید #;
+و.شخصی۲+و.ربطی۵:*ت×ید #;
+و.شخصی۲+و.ربطی۵:*ت*ید #; 
+و.شخصی۲+و.ربطی۶:*ت×اند #;
+و.شخصی۲+و.ربطی۶:*ت×ند #;
+و.شخصی۲+و.ربطی۶:*ت*ند #; 
+و.شخصی۳+و.ربطی۱:*ش*م #;
+و.شخصی۳+و.ربطی۱:*ش^هستم #;
+و.شخصی۳+و.ربطی۲:*ش*ی #;
+و.شخصی۳+و.ربطی۲:*ش^هستی #;
+و.شخصی۳+و.ربطی۳:*ش^است #;
+و.شخصی۳+و.ربطی۳:*ش^هست #;
+و.شخصی۳+و.ربطی۳:*ش×ست #;
+و.شخصی۳+و.ربطی۴:*ش×ایم #;
+و.شخصی۳+و.ربطی۴:*ش×یم #;
+و.شخصی۳+و.ربطی۴:*ش*یم #;
+و.شخصی۳+و.ربطی۵:*ش×اید #;
+و.شخصی۳+و.ربطی۵:*ش×ید #;
+و.شخصی۳+و.ربطی۵:*ش*ید #;
+و.شخصی۳+و.ربطی۶:*ش×اند #;
+و.شخصی۳+و.ربطی۶:*ش×ند #;
+و.شخصی۳+و.ربطی۶:*ش*ند #;
+و.شخصی۴+و.ربطی۱:×مان*م #;
+و.شخصی۴+و.ربطی۱:×مان^هستم #;
+و.شخصی۴+و.ربطی۲:×مان*ی #;
+و.شخصی۴+و.ربطی۲:×مان^هستی #;
+و.شخصی۴+و.ربطی۳:×مان^است #;
+و.شخصی۴+و.ربطی۳:×مان^هست #;
+و.شخصی۴+و.ربطی۳:×مان×ست #;
+و.شخصی۴+و.ربطی۴:×مان×ایم #;
+و.شخصی۴+و.ربطی۴:×مان×یم #;
+و.شخصی۴+و.ربطی۴:×مان*یم #;
+و.شخصی۴+و.ربطی۵:×مان×اید #;
+و.شخصی۴+و.ربطی۵:×مان×ید #;
+و.شخصی۴+و.ربطی۵:×مان*ید #;
+و.شخصی۴+و.ربطی۶:×مان×اند #;
+و.شخصی۴+و.ربطی۶:×مان×ند #;
+و.شخصی۴+و.ربطی۶:×مان*ند #;
+و.شخصی۵+و.ربطی۱:×تان*م #;
+و.شخصی۵+و.ربطی۱:×تان^هستم #;
+و.شخصی۵+و.ربطی۲:×تان*ی #;!!!!!!!!!
+و.شخصی۵+و.ربطی۲:×تان^هستی #;
+و.شخصی۵+و.ربطی۳:×تان^است #;
+و.شخصی۵+و.ربطی۳:×تان^هست #;
+و.شخصی۵+و.ربطی۳:×تان×ست #;
+و.شخصی۵+و.ربطی۴:×تان×ایم #;
+و.شخصی۵+و.ربطی۴:×تان×یم #;
+و.شخصی۵+و.ربطی۴:×تان*یم #;
+و.شخصی۵+و.ربطی۵:×تان×اید #;
+و.شخصی۵+و.ربطی۵:×تان×ید #;
+و.شخصی۵+و.ربطی۵:×تان*ید #;
+و.شخصی۵+و.ربطی۶:×تان×اند #;
+و.شخصی۵+و.ربطی۶:×تان×ند #;
+و.شخصی۵+و.ربطی۶:×تان*ند #;
+و.شخصی۶+و.ربطی۱:×شان*م #;
+و.شخصی۶+و.ربطی۱:×شان^هستم #;
+و.شخصی۶+و.ربطی۲:×شان*ی #;
+و.شخصی۶+و.ربطی۲:×شان^هستی #;
+و.شخصی۶+و.ربطی۳:×شان^است #;
+و.شخصی۶+و.ربطی۳:×شان^هست #;
+و.شخصی۶+و.ربطی۳:×شان×ست #;
+و.شخصی۶+و.ربطی۴:×شان×ایم #;
+و.شخصی۶+و.ربطی۴:×شان×یم #;
+و.شخصی۶+و.ربطی۴:×شان*یم #;
+و.شخصی۶+و.ربطی۵:×شان×اید #;
+و.شخصی۶+و.ربطی۵:×شان×ید #;
+و.شخصی۶+و.ربطی۵:×شان*ید #;
+و.شخصی۶+و.ربطی۶:×شان×اند #;
+و.شخصی۶+و.ربطی۶:×شان×ند #;
+و.شخصی۶+و.ربطی۶:×شان*ند #;
 : #;
 

LEXICON Pr !!!! واژگان کامل (12/1/2016 6:38 PM) حرف اضافه 
از‌باب PrTail;
از‌بالا PrTail; !!!! Perlex
از‌برا PrTail; !!!! Perlex
از‌پشت PrTail; !!!! Perlex
از‌پی PrTail;
از‌پیش PrTail; !!!! Perlex
از‌تو PrTail; !!!! Perlex
از‌جانب PrTail;
از‌جهت PrTail;
از‌حیث PrTail;
از‌دست PrTail;
از‌دنبال PrTail;
از‌زیر PrTail; !!!! Perlex
از‌سر PrTail;
از‌سو PrTail;
از‌طریق PrTail;
از‌فرط PrTail;
از‌قبیل PrTail;
از‌لحاظ PrTail;
ازبهر PrTail;
ازبین PrTail; !!!! Perlex
ازجانب PrTail; !!!! Perlex
ازجمله PrTail; !!!! Perlex
ازخلال PrTail;
ازراه PrTail;
ازرو PrTail;
ازسر PrTail; !!!! Perlex
ازطرف PrTail; !!!! Perlex
ازطریق PrTail; !!!! Perlex
ازفرط PrTail; !!!! Perlex
ازقبیل PrTail; !!!! Perlex
ازلحاظ PrTail; !!!! Perlex
ازمیان PrTail; !!!! Perlex
ازنظر PrTail;
اطراف PrTail; !!!! Perlex
اعم‌از PrTail; !!!! Perlex
الا PrTail;
الی PrTail;
امتداد PrTail; !!!! Perlex
اندر PrTail;
اندرون PrTail; !!!! Perlex
با PrTail;
با‌تمام PrTail;
با‌کمک PrTail;
با‌وجود PrTail;
با‌وصف PrTail;
بابت PrTail; !!!! Perlex
باز PrTail;
بالا PrTail; !!!! Perlex
باوجود PrTail; !!!! Perlex
بجا PrTail; !!!! Perlex
بجز PrTail;
بخاطر PrTail; !!!! Perlex
بدان PrTail; !!!! Perlex
بدنبال PrTail; !!!! Perlex
بدو PrTail; !!!! Perlex
بدون PrTail;
بدین PrTail;
بر PrTail;
بر‌اثر PrTail;
بر‌اساس PrTail;
بر‌پایه PrTail;
بر‌حسب PrTail;
بر‌خلاف PrTail;
بر‌سر PrTail;
بر‌ضد PrTail; !!!! Perlex
بر‌طبق PrTail;
بر‌عکس PrTail;
بر‌علیه PrTail;
بر‌عهده PrTail; !!!! Perlex
بر‌له PrTail;
بر‌مبنا PrTail;
بر‌وفق PrTail;
برابر PrTail; !!!! Perlex
براثر PrTail; !!!! Perlex
براساس PrTail; !!!! Perlex
برای PrTail;
برحسب PrTail; !!!! Perlex
برخلاف PrTail; !!!! Perlex
بررو PrTail; !!!! Perlex
برسر PrTail; !!!! Perlex
برضد PrTail; !!!! Perlex
برطبق PrTail; !!!! Perlex
برعلیه PrTail; !!!! Perlex
برعهده PrTail; !!!! Perlex
برغم PrTail;
برفراز PrTail; !!!! Perlex
برگرد PrTail; !!!! Perlex
برون PrTail; !!!! Perlex
بعداز PrTail; !!!! Perlex
بلا PrTail; !!!! Perlex
بلعکس PrTail;
بمثل PrTail; !!!! Perlex
بمحض PrTail;
موجب PrTail;
بنابه PrTail; !!!! Perlex
بنفع PrTail;
بواسطه PrTail;
بوسیله PrTail; !!!! Perlex
به PrTail;
به‌‌درون PrTail; !!!! Perlex
به‌استثنا‌ی PrTail;
به‌اضافه‌ PrTail;
به‌بالا PrTail; !!!! Perlex
به‌پشت PrTail; !!!! Perlex
به‌پیش PrTail;
به‌تبع PrTail; !!!! Perlex
به‌توسط PrTail;
به‌تو PrTail; !!!! Perlex
به‌جا PrTail; !!!! Perlex
به‌جز PrTail; !!!! Perlex
به‌جهت PrTail;
به‌خاطر PrTail;
به‌خدمت PrTail; !!!! Perlex
به‌خلاف PrTail;
به‌داخل PrTail; !!!! Perlex
به‌درون PrTail; !!!! Perlex
به‌دلیل PrTail; !!!! Perlex
به‌دنبال PrTail;
به‌دور PrTail; !!!! Perlex
به‌زعم PrTail;
به‌زیر PrTail; !!!! Perlex
به‌سان PrTail;
به‌سبب PrTail;
به‌سراغ PrTail; !!!! Perlex
به‌سمت PrTail; !!!! Perlex
به‌شرط PrTail;
به‌صرف PrTail;
به‌صورت PrTail;
به‌طرز PrTail;
به‌طرف PrTail; !!!! Perlex
به‌طور PrTail;
به‌عکس PrTail;
به‌علاوه‌ PrTail;
به‌علت PrTail;
به‌عنوان PrTail; !!!! Perlex
به‌عهده PrTail;
به‌غیر PrTail;
به‌قرار PrTail;
به‌کنار PrTail; !!!! Perlex
به‌گزارش PrTail;
به‌گفته‌ PrTail;
به‌مانند PrTail;
به‌مثابه PrTail;
به‌مثل PrTail;
به‌مجرد PrTail;
به‌محض PrTail;
به‌منظور PrTail;
به‌میان PrTail; !!!! Perlex
به‌نحو PrTail;
به‌نزد PrTail;
به‌نزدیک PrTail;
به‌نسبت PrTail; !!!! Perlex
به‌نظر PrTail;
به‌وسیله PrTail; !!!! Perlex
به‌همراه PrTail; !!!! Perlex
به‌هنگام PrTail;
بهر PrTail; !!!! Perlex
بیرون PrTail; !!!! Perlex
بین PrTail; !!!! Perlex
پایین PrTail; !!!! Perlex
پشت PrTail; !!!! Perlex
پشت‌سر PrTail; !!!! Perlex
پهلو PrTail; !!!! Perlex
پیرامون PrTail; !!!! Perlex
پیش PrTail; !!!! Perlex
تا PrTail;
تا‌به PrTail; !!!! Perlex
تانک PrTail; !!!! Perlex
تحت PrTail;
تو PrTail; !!!! Perlex
توسط PrTail; !!!! Perlex
ته PrTail; !!!! Perlex
جزو PrTail;
جلو PrTail; !!!! Perlex
جنب PrTail; !!!! Perlex
جوف PrTail; !!!! Perlex
جهت PrTail; !!!! Perlex
حول PrTail; !!!! Perlex
حین PrTail; !!!! Perlex
خارج‌از PrTail; !!!! Perlex
خدمت PrTail; !!!! Perlex
داخل PrTail; !!!! Perlex
دخمه PrTail; !!!! Perlex
در PrTail;
در‌اثر PrTail;
در‌ازا PrTail;
در‌اطراف PrTail;
در‌باب PrTail;
در‌باره PrTail; !!!! Perlex
در‌بالا PrTail; !!!! Perlex
در‌برابر PrTail;
در‌بین PrTail;
در‌پس PrTail;
در‌پشت PrTail; !!!! Perlex
در‌پیرامون PrTail;
در‌پیش PrTail; !!!! Perlex
در‌تحت PrTail; !!!! Perlex
در‌تو PrTail; !!!! Perlex
در‌حدود PrTail;
در‌حین PrTail;
در‌خدمت PrTail; !!!! Perlex
در‌خصوص PrTail;
در‌خلال PrTail; !!!! Perlex
در‌زمینه PrTail;
در‌زیر PrTail; !!!! Perlex
در‌سر PrTail;
در‌صدد PrTail;
در‌ضمن PrTail; !!!! Perlex
در‌طی PrTail;
در‌عین PrTail;
در‌قبال PrTail;
در‌کنار PrTail; !!!! Perlex
در‌مقابل PrTail;
در‌مورد PrTail;
در‌نزد PrTail;
در‌وسط PrTail; !!!! Perlex
در‌وقت PrTail;
در‌هنگام PrTail;
دراثر PrTail; !!!! Perlex
دراطراف PrTail; !!!! Perlex
درباره PrTail;
دربر PrTail;
دربرابر PrTail; !!!! Perlex
دربین PrTail; !!!! Perlex
درپایین PrTail; !!!! Perlex
درپشت PrTail; !!!! Perlex
درپی PrTail;
درجلو PrTail; !!!! Perlex
درجهت PrTail;
درحق PrTail;
درخلال PrTail;
درداخل PrTail; !!!! Perlex
دردرون PrTail; !!!! Perlex
دررابطه‌با PrTail; !!!! Perlex
درراه PrTail;
درزیر PrTail; !!!! Perlex
درصورت PrTail; !!!! Perlex
درضمن PrTail;
درطول PrTail;
درظرف PrTail; !!!! Perlex
درعرض PrTail; !!!! Perlex
درعین PrTail; !!!! Perlex
درکنار PrTail; !!!! Perlex
درمقابل PrTail; !!!! Perlex
درمورد PrTail; !!!! Perlex
درمیان PrTail; !!!! Perlex
دروسط PrTail; !!!! Perlex
درون PrTail; !!!! Perlex
درین PrTail; !!!! Perlex
دم PrTail; !!!! Perlex
دنبال PrTail; !!!! Perlex
دور PrTail; !!!! Perlex
دور‌تا‌دور PrTail; !!!! Perlex
دوروبر PrTail; !!!! Perlex
را PrTail; !!!! Perlex
راجع PrTail; !!!! Perlex
راجع‌به PrTail;
راه‌پله PrTail; !!!! Perlex
رو PrTail; !!!! Perlex
روبرو PrTail; !!!! Perlex
روبرو PrTail; !!!! Perlex
روبه‌رو PrTail; !!!! Perlex
رودررو PrTail; !!!! Perlex
رویارو PrTail; !!!! Perlex
زان PrTail; !!!! Perlex
زیر PrTail; !!!! Perlex
سر PrTail; !!!! Perlex
شبیه PrTail; !!!! Perlex
شبیه‌به PrTail;
صورتحساب PrTail; !!!! Perlex
ضد PrTail; !!!! Perlex
ضمن PrTail; !!!! Perlex
طبق PrTail;
طرف PrTail; !!!! Perlex
طی PrTail;
ظرف PrTail; !!!! Perlex
عقب PrTail; !!!! Perlex
علیه PrTail; !!!! Perlex
فاقد PrTail; !!!! Perlex
فرا PrTail;
فراتر PrTail; !!!! Perlex
فراخور PrTail; !!!! Perlex
فرارو PrTail; !!!! Perlex
فرو PrTail;
فی PrTail;
فیمابین PrTail; !!!! Perlex
قبل PrTail; !!!! Perlex
کنار PrTail; !!!! Perlex
کنارش PrTail; !!!! Perlex
گذشته‌از PrTail; !!!! Perlex
لای PrTail; !!!! Perlex
لب PrTail; !!!! Perlex
له PrTail; !!!! Perlex
مابه‌ازا PrTail;
مابین PrTail;
مادون PrTail; !!!! Perlex
ماقبل PrTail; !!!! Perlex
مال PrTail; !!!! Perlex
مانند PrTail; !!!! Perlex
ماورا PrTail; !!!! Perlex
مبنی‌بر PrTail; !!!! Perlex
مثل PrTail; !!!! Perlex
محض PrTail; !!!! Perlex
مد PrTail; !!!! Perlex
مقابل PrTail; !!!! Perlex
مگر PrTail; !!!! Perlex
من‌حیث PrTail; !!!! Perlex
نبش PrTail; !!!! Perlex
نزدیک PrTail; !!!! Perlex
نظر‌به PrTail;
وا PrTail;
ورا PrTail; !!!! Perlex
وسط PrTail; !!!! Perlex
همراه PrTail; !!!! Perlex
LEXICON Exp
عجل‌‌الله‌‌تعالی PrTail;
عجل‌‌الله‌‌تعالی‌‌فرجه‌‌الشریف PrTail;
علیها‌‌السلام PrTail;
علیهم‌‌السلام PrTail;
الو PrTail;
اناالحق PrTail;
عوام‌‌الناس PrTail;
آیت‌الله‌العظمی PrTail;
از‌سویی‌دیگر PrTail;
باداباد PrTail;
بقیةالله‌الاعظم PrTail;
به‌حمدالله PrTail;
بسلامتی PrTail;
بسمه‌تعالی PrTail;
بسم‌الله‌الرحمن‌الرحیم PrTail;
در‌این‌اثنا PrTail;
دراین‌بین PrTail;
دراین‌حال PrTail;
دراین‌رابطه PrTail;
دراین‌صورت PrTail;
دست‌مریزاد PrTail;
امام‌المسلمین PrTail;
عندالله PrTail;
ان‌شاالله PrTail;
فی‌‌سبیل‌‌الله PrTail;
حضرت‌عالی PrTail;
حجةالاسلام‌والمسلمین PrTail;
جانمی‌جان PrTail;
کلمةالله PrTail;
لااله‌الاالله PrTail;
نعوذبالله PrTail;
نهضت‌العلماء PrTail;
ام‌ابیها PrTail;
قصص‌‌الانبیاء PrTail;
رب‌العالمین PrTail;
رضی‌الله‌تعالی‌عنه PrTail;
رضوان‌الله‌علیهم PrTail;
رضوان‌الله‌تعالی‌علیهم PrTail;
شب‌‌به‌‌خیر PrTail;
صدآفرین PrTail;
صص PrTail;
صاحب‌‌الامر PrTail;
سلام‌الله‌علیه PrTail;
سلام‌الله‌علیهم‌اجمعین PrTail;
سلام‌علیکم PrTail;
صلوات‌‌الله‌‌علیهم PrTail;
صل‌‌الله PrTail;
صلی‌‌الله‌‌علیه‌‌وآله PrTail;
شگفتا PrTail;
سیدالوزرا PrTail;
صبح‌‌به‌‌خیر PrTail;
خادم‌الرضا PrTail;
ختمی‌مرتبت PrTail;
خدابیامرز PrTail;
خداناکرده PrTail;
خدانخواسته PrTail;
خداوندا PrTail;
خدایا PrTail;
خدای‌نکرده PrTail;
خدای‌نخواسته PrTail;
یا‌ایها‌المسلمون PrTail;
یا‌حق PrTail;
